# BOT模式下选择无形资产模式，无形资产金额的确认问题

提问人：cr3980 时间：2020-02-28 08:05:21
根据《企业会计准则解释第二号》的相关规定，BOT合同规定项目公司在有关基础设施建成后，从事经营的一定期间内有权利向获取服务的对象收取费用，但收费金额不确定的，该权利不构成一项无条件收取现金的权利，项目公司应当在确认收入的同时确认无形资产。
请问实务中，确认此种类型的收入时点问题和无形资产的确认问题。
例如：
A公司为一家专业的数字化城市服务提供商， 2017 年与S县政府签订了一个视频监控系统建设PPP协议，协议内容主要为A公司为S县提供社会治安视频监控系统投资建设、营运、维护，项目建设期 1 年，建设完成后特许经营期为 5年，政府 5 年内逐年给付投资建设费及运营服务费，在特许经营许可期内资运营权属于A公司，特许经营期满，A公司无偿将资产移交给S县。A公司为完成该项目，在S县成立全资子公司B公司作为项目运营公司。付款条款：
（ 1 ）项目建设总价 9000 万，项目建设验收后，S政府按工程结算报告的价款，平均按 5 年分期支付。（ 2 ）特许经营期内，由S县政府支付运营维护费 240 万/年。（ 3 ）以上所有的的付款需经过政府方聘请的第三方中介机构进行绩效评价后，根据绩效评价的分值确认可以收入的金额，即即便企业完成相关工程，但若绩效评价不过关，每年的可以确认的收入在未完成绩效评价时，并不确定。问： 1 、“该权利不构成一项无条件收取现金的权利，项目公司应当在确认收入的同时确认无形资产。”准则此段描述中，确认收入指每年分期可以确认的收入吗？以上案例的收入的确认时点是否应该为每年绩效评价报告出具时，收入的金额能够可靠计量的时间点。 2 、无形资产的确认时间和确认金额依据：无形资产的确认时间，是否是基础设施建设验收完成时，无形资产的金额是按照“基础设施委托外部建设”的无形资产模式，选择按照施工成本确认，还是在基础设施建设验收结束后，按审定结算价格确认，借记“无形资产”，贷记“工程结算”？

回答人：chenyiwei
你说的这个案例，虽然“即便企业完成相关工程，但若绩效评价不过关，每年的可以确认的收入在未完成绩效评价时，并不确定”，但此类收款与否仅取决于绩效评价结果的情形仍属于金融资产模式，并不是无形资产模式。因此你的举例并不恰当。
在BOT模式下，不论是无形资产模式还是金融资产模式，还是两者混合模式，其对无形资产和金融资产的初始计量金额都是建造期间所提供的建造服务的公允价值，等于累计确认的建造收入。在实务中一般等于实际建造成本（即零毛利）或者在实际建造成本基础上加成一定比例的合理毛利（参照类似建造项目的毛利率）。